臺灣臺中地方法院刑事裁定
111年度聲字第1490號
聲  請  人  臺灣臺中地方檢察署檢察官
被      告  黃柔瑄


                    （現於法務部○○○○○○○○○○○執行中）
上列聲請人因受刑人數罪併罰有二裁判以上，聲請定其應執行之
刑（111年度執聲字第1072號、111年度執緝字第574號），本院
裁定如下：
    主    文
甲○○因犯如附表所示各罪所處之刑，有期徒刑部分應執行有期徒
刑壹年捌月。
    理    由
一、本件聲請意旨略以：受刑人甲○○因犯詐欺罪等數罪，先後經
    判決確定如附表，應依刑法第53條、第51條第5款，定其應
    執行之刑，爰依刑事訴訟法第477條第1項聲請裁定定其應執
    行刑等語。
二、按裁判確定前犯數罪者，併合處罰之。但有下列情形者，不
    在此限。一、得易科罰金之罪與不得易科罰金之罪。二、得
    易科罰金之罪與不得易服社會勞動之罪。三、得易服社會勞
    動之罪與不得易科罰金之罪。四、得易服社會勞動之罪與不
    得易服社會勞動之罪。前項但書情形，受刑人請求檢察官聲
    請定應執行刑者，依第51條規定定之；數罪併罰，分別宣告
    其罪之刑，若宣告多數有期徒刑者，於各刑中之最長期以上
    ，各刑合併之刑期以下，定其刑期，但不得逾30年；數罪併
    罰，有二裁判以上者，依第51條之規定，定其應執行之刑，
    刑法第50條、第51條第5款、第53條規定參照。又數罪併罰
    中之一罪，依刑法規定得易科罰金，若因與不得易科之他罪
    併合處罰結果，而不得易科罰金時，原可易科部分所處之刑
    ，亦無庸為易科折算標準之記載，司法院大法官會議釋字第
    144號解釋可資參照。另法律上屬於自由裁量事項，尚非概
    無法律性之拘束，在法律上有其外部界限及內部界限。前者
    法律之具體規定，使法院得以具體選擇為適當裁判，此為自
    由裁量之外部界限。後者法院為自由裁量時，應考量法律之
    目的，法律秩序之理念所在，此為自由裁量之內部界限。法
    院為裁判時，二者均不得有所踰越。在數罪併罰而有二裁判
    以上，應定其應執行刑之案件，法院所為刑之酌定，固屬自
    由裁量事項，然對於法律之內、外部界限，仍均應受其拘束
    （最高法院91年度台非字第32號、92年度台非字第187號判
    決意旨參照）。
三、查受刑人甲○○因詐欺罪等案件，經法院先後判處如附表所示
    之刑，均已確定在案，有該等案件判決書及臺灣高等法院被
    告前案紀錄表在卷可稽。而受刑人所犯附表編號1至編號5所
    示為得易科罰金與得易社會勞動之罪，與附表編號6至編號7
    所示為不得易科罰金與不得易服社會勞動之罪，依刑法第50
    條第1項但書之規定固不得併合處罰，惟受刑人就上開數罪
    已請求檢察官聲請合併定應執行刑，有受刑人提出之臺灣臺
    中地方檢察署刑法第50條第1項但書案件是否請求檢察官聲
    請定應執行刑調查表附卷可稽，揆諸上開說明，自得依刑法
    第50條第2項規定而不受同條第1項但書之限制，即依刑法第
    51條規定定其應執行刑。茲檢察官聲請就如附表所示受刑人
    所犯各罪所處之刑，定其應執行之刑，本院審核認聲請為正
    當，應予准許，爰衡酌受刑人所犯附表所示之罪刑度之外部
    限制，及附表編號1至編號6所示部分已定應執行有期徒刑1
    年1月，兼衡受刑人所犯如附表所示各罪分別為贓物（1罪）
    、詐欺（1罪）、偽造文書（2罪）、竊盜（2罪）、違反洗
    錢防制法（1罪）等不同犯罪類型所涉之犯罪態樣、手段及
    侵害法益，犯罪時間均在108年間等情，以判斷受刑人所受
    責任非難重複之程度；又考量受刑人函覆本院其對定應執行
    刑無意見等陳述（參照最高法院110年度台抗大字第489號大
    法庭裁定意旨），有本院函文、陳述意見表等在卷可參；再
    斟酌受刑人犯數罪所反應人格特性，暨權衡各罪之法律目的
    及相關刑事政策，而為整體評價後定如主文所示之應執行之
    刑。
四、爰依刑事訴訟法第477條第1項，刑法第53條、第50條第2項
    、第51條第5款，裁定如主文。
中    華    民    國    111   年    6     月    17    日
                  刑事第十八庭  法  官  李昇蓉
以上正本證明與原本無異。
如不服本裁定，應於收受送達後5日內向本院提出抗告狀。（應
附繕本）
　　　　　　　　　　　　　　　　書記官　王麗雯　　　　　　　　
中　　華　　民　　國　　111 　年　　6 　　月　　17　　日

【附表】
編           號          1         2         3 罪           名  贓物 詐欺 偽造文書 宣     告    刑  有期徒刑2月 有期徒刑3月 有期徒刑3月 犯   罪  日  期  108年5月27日 108年5月27日 108年5月27日 偵查（自訴）機關 年 度 案 號  臺中地檢108年度少連偵字第304號 臺中地檢108年度少連偵字第304號 臺中地檢108年度少連偵字第304號 最後事實審 法        院 臺中地院 臺中地院 臺中地院  案        號 109年度訴字第604號 109年度訴字第604號 109年度訴字第604號  判 決 日  期 109年4月30日 109年4月30日 109年4月30日 確定判決 法        院 臺中地院 臺中地院 臺中地院  案        號 109年度訴字第604號 109年度訴字第604號 109年度訴字第604號  判決確定日期 109年6月20日 109年6月20日 109年6月20日 是否為得易科罰金、易服社會勞動之案件   均是   均是   均是 備           註  臺中地檢109年度執字第11913號     高雄地檢110年度執更字第880號（編號1至編號6經臺灣高雄地方法院110年度聲字第663號裁定定應執行有期徒刑1年1月）   

編           號          4         5        6 罪           名  竊盜 偽造文書 竊盜 宣     告    刑  有期徒刑2月 有期徒刑3月 有期徒刑8月 犯   罪  日  期  108年7月17日 108年7月17日 108年3月26日 偵查（自訴）機關 年 度 案 號  臺中地檢108年度偵字第27189號 臺中地檢108年度偵字第27189號 高雄地檢108年度少連偵字第112號 最後事實審 法        院 臺中地院 臺中地院 高雄地院  案        號 109年度簡字第1053號 109年度簡字第1053號 109年度審易字第938號  判 決 日  期 109年11月30日 109年11月30日 110年1月7日 確定判決 法        院 臺中地院 臺中地院 高雄地院  案        號 109年度簡字第1053號 109年度簡字第1053號 110年度審易字第938號  判決確定日期 110年1月5日 110年1月5日 110年2月18日 是否為得易科罰金、易服社會勞動之案件   均是   均是   均否 備           註  臺中地檢110年度執字第1292號  高雄地檢110年度執字第2006號   高雄地檢110年度執更字第880號（編號1至編號6經臺灣高雄地方法院110年度聲字第663號裁定定應執行有期徒刑1年1月）   

編           號          7      以下空白      以下空白 罪           名  洗錢防制法   宣     告    刑  有期徒刑8月，併科罰金新臺幣50000元   犯   罪  日  期  108年6月4日至108年6月17日   偵查（自訴）機關 年 度 案 號  臺中地檢110年度偵字第27711號   最後事實審 法        院 臺中地院    案        號 110年度易字第1983號    判 決 日  期 110年11月2日   確定判決 法        院 臺中地院    案        號 110年度易字第1983號    判決確定日期 110年11月30日   是否為得易科罰金、易服社會勞動之案件         均否    備           註  臺中地檢111年度執字第321號